臺灣桃園地方法院刑事判決　　　　　　　 95年度訴字第264號
公　訴　人　臺灣桃園地方法院檢察署檢察官
被　　　告　乙○○
　　　　　　甲○○
上列被告等因違反商標法案件，經檢察官提起公訴（94年度偵字
第5282號），本院判決如下：
    主  文
乙○○、甲○○共同連續明知為未得商標權人同意，於同一商品
，使用相同之註冊商標之商品而販賣，各處拘役伍拾日，如易科
罰金，均以銀元佰元即新臺幣玖佰元折算壹日。均緩刑貳年。
扣案如附表所示之仿冒商品、網路拍賣物品光碟張、網路拍賣
月報表壹本，均沒收。
    事  實
一、乙○○、甲○○係丙○○（另行審結）僱用之員工，其三人
    均明知如附表所示之「ＬＶ」、「ＣＨＡＮＥＬ」等商標圖
    樣，分屬法商路易威登馬爾悌耶公司、瑞士商香奈兒股份有
    限公司等公司分別向經濟部中央標準局（現改制為智慧財產
    局，以下均簡稱為智慧財產局）申請註冊，取得商標專用權
    之商標（商標圖樣、註冊號碼、專用效期、指定使用商品名
    稱及專用權公司名稱，均詳如附表所載），均係在國際間行
    銷多年，為相關大眾所共知之商標圖樣，未經各該商標權人
    之同意或授權，不得擅自使用，竟均意圖營利，並基於販賣
    仿冒上開商標商品之概括犯意聯絡，自民國九十三年十月間
    某日起至九十四年三月四日止，分別以月薪新臺幣（下同）
    一萬五千元、一萬八千元之代價受僱於丙○○，在丙○○所
    開設，位於桃園縣平鎮市○○街十三號之「譽梵企業股份有
    限公司」（下簡稱譽梵公司）內擔任店員，將丙○○自中國
    大陸珠海地區購入，分別仿冒附表所示商標之仿冒皮件、衣
    物、飾品拍照後（實際數量不詳），透過電腦網路上網至Ｙ
    ＡＨＯＯ奇摩網站予以陳列（登記拍賣帳號：ya7888），並
    標價拍賣，如有顧客下標，則由顧客先行將款項匯入乙○○
    提供予丙○○使用，由乙○○在臺灣中小企業銀行內壢分行
    開設之0000000000號帳戶，經乙○○等人確認匯
    款無誤後，再將該顧客訂購之仿冒商品寄送至指定地點。乙○○、甲○○與丙○○即於上開時間內，以上開方式，將仿
    冒附表所示商標之各種仿冒商品，販售予不特定客戶，前後
    約二十次。嗣於九十四年三月四日下午五時八分許，為警持
    搜索票至上址「譽梵公司」處搜索，當場查扣如附表所示之
    各式仿冒商品，丙○○所有供上開犯罪所用之網路拍賣物品
    光碟三張、網路拍賣月報表一本，而查獲上情。
二、案經法商路易威登馬爾悌耶公司訴請內政部警政署刑事警察
    局移送臺灣桃園地方法院檢察署檢察官偵查起訴。
    理  由
一、訊據被告乙○○、甲○○固均坦承自九十三年十月間某日起
    至九十四年三月四日止，分別受僱於丙○○，在謝女所開設
    ，位於桃園縣平鎮市○○街十三號之「譽梵公司」擔任店員
    ，嗣於九十四年三月四日下午，為警持搜索票至上處「譽梵
    公司」搜索，當場查扣如附表所示之各式皮件、衣物、飾品
    ，及網路拍賣物品光碟三張、網路拍賣月報表一本等事實不
    諱，惟均否認有何違反商標法犯行。均辯稱：伊二人僅負責
    販售店內的玉器、工藝品，並未販售扣案的仿冒皮件，亦不
    知查扣之商品是仿冒品云云。本院查：
（一）警員於九十四年三月四日下午，持搜索票至「譽梵公司」
      搜索，當場查扣使用有如附表所示商標之各式商品、網路
      拍賣物品光碟三張、網路拍賣月報表一份等事實，業經被
      告乙○○、甲○○自承在卷，並有搜索票及搜索扣押筆錄
      各一份附卷（九十四年度偵字第五二八二號卷第六十九頁
      至第七十九頁），及上揭商品、拍賣物品光碟、月報表扣
      案可資佐證。又扣案使用有「ＬＶ」商標圖樣之一百一十
      四件商品，及使用有「ＣＨＡＮＥＬ」、「ＢＵＲＢＥＲ
      ＲＹ」、「ＧＵＣＣＩ」、「ＰＲＡＤＡ」、「ＲＯＬＥ
      Ｘ」、「ＣＯＮＳＹＡＮＴＩＮ」、「ＢＶＬＧＡＲＩ」
      、「ＰＩＡＧＥＴ」等八種商標圖樣之五十二件商品，品
      質、製工均甚粗糙，材質、配件亦與原廠不同，價格與原
      廠標價懸殊，均係仿冒商品等情，亦據「ＬＶ」商標臺灣
      地區授權廠商趙俊堯、上開「ＣＨＡＮＥＬ」等五個商標
      臺灣地區授權廠商劉廷耀分別於警詢中指述在卷（同上偵
      查卷第四十九頁、第五十四頁，趙俊堯等二人之警詢筆錄
      ，均經被告二人同意引用為證據，本院審酌上開筆錄做成
      時之情況，亦認為適當，依刑事訴訟法第一百五十九條之
      五第一項規定，得採為證據），並有趙俊堯、劉廷耀出具
      之鑑定證明書各一份附卷可參（同上偵查卷第五十頁、第
      五十六頁）。至於使用有「ＤＩＯＲ」、「ＨＥＲＭＥＳ
      」、「ＦＥＮＤＩ」、「ＣＯＡＣＨ」等四種商標之扣案
      商品雖未經鑑定，然經本院勘驗原物結果，其上所使用之
      商標圖樣，與卷附之原廠商標圖樣相同，有本院九十五年
      五月八日勘驗筆錄及照片在卷可參，而此部分商標均屬知
      名商標，其商品不僅價值不菲，且均有其固定行銷通路，
      此為眾所周知之事實，而由卷附「譽梵公司」在ＹＡＨＯ
      Ｏ奇摩網站之拍賣網頁列印資料顯示（同上偵查卷第一０
      二頁至第一一四頁），「譽梵公司」標價出售之該部分商
      品，至多亦不過三、四千元，遠低於市價，且無原廠之保
      證書，參酌上開商品均係丙○○自大陸珠海地區購回，此
      經丙○○於警詢中陳明在卷（同上偵查卷第十三頁，丙○○之警詢筆錄，均經被告二人同意引用為證據，本院審酌
      上開筆錄做成時之情況，亦認為適當，依刑事訴訟法第一
      百五十九條之五第一項規定，得採為證據），來路不明，
      足認該部分商品亦係仿冒品無誤。此外，復有經濟部智慧
      財產局商標註冊資料、扣案商品之照片四張、扣案拍賣物
      品光碟之翻拍照片一百餘張附卷可稽（同上偵查卷第五十
      七頁至第六十六頁、第八十七頁至第八十九頁、第九十二
      頁至第一０一頁）。
（二）被告乙○○在警詢中自承：「查扣商品都是準備在網路上
      販賣，在奇摩拍賣網站所登錄『譽梵公司』轉帳戶名『乙○○』，臺灣中小企銀內壢分行，帳號00000000
      000號帳戶是伊本人的帳戶，借給丙○○使用的，伊從
      九十三年十月中開始上網販賣這些物品，賣出約二十人不
      到，訂購者先匯錢到伊帳戶，伊再郵寄給訂購者」等語（
      同上偵查卷第十五頁），被告甲○○在警詢中亦自承：「
      伊在公司擔任行政工作，接電話、打電腦，警方查扣的皮
      包目錄，就是在伊工作的電腦中發現的，交易方式是由客
      戶訂單，以郵寄方式寄出」等語（同上偵查卷第十九頁）
      ，足認被告二人確有協助丙○○，將丙○○購入之仿冒商
      品拍照、上網拍賣等事實，其三人就上開犯行間，有犯意
      聯絡及行為分擔，自可認定。
（三）至被告等在本院審理時雖翻稱：伊二人僅負責販售店裡的
      玉器、工藝品，並未販賣扣案商品，亦不知上開商品係仿
      冒品云云，然與其二人先前之自白不符，已難遽信。再者
      ，由常理而言，「譽梵公司」僅有被告等二名員工，規模
      不大，則丙○○顯無僅要被告二人在店內販售玉器、工藝
      品，卻不需販賣扣案之仿冒商品之理，此由被告乙○○提
      供其個人帳戶，作為顧客訂購仿冒商品匯款之用，及警員
      在被告甲○○之工作電腦中，查扣有拍賣物品之型錄等情
      自明。何況被告二人在本院審理時雖均否認上情，惟仍供
      稱：「伊二人有幫忙拍照」等語（本院九十六年一月三十
      一日審理筆錄第十六頁），此仍屬分擔丙○○販賣仿冒商
      品之犯行，換言之，縱然被告二人此部分所辯屬實，仍無
      解於其等罪責。另查，扣案商品不論在品質、製工、材質
      、配件甚至標價、通路等，均與真品有相當差異，且係一
      望即知之事，已見前述，參酌被告二人在「譽梵公司」內
      兼賣扣案商品，則其等對扣案商品均係仿冒品一節，顯無
      不知之理，否則如何應付買家詢問、查價，處理交易？被
      告二人所辯：不知道扣案物係仿冒品云云，亦係卸責之詞
      ，並不足採。
（四）綜上，本件事證已臻明確，被告等犯行均堪認定，應依法
      論科。
二、查被告乙○○、甲○○行為時，刑法部分條文業於九十四年
    二月二日修正公布，並定於九十五年七月一日起施行，修正
    後刑法第二條第一項對新舊法之比較，規定：「行為後法律
    有變更者，適用行為時之法律，但行為後之法律有利於行為
    人者，適用最有利於行為人之法律」，此係規範行為人行為
    後法律變更所生新舊法律比較適用之準據法，本身並無比較
    新舊法之問題。而關於本案罰金刑之法定下限、連續犯如何
    論罪、處罰，及易科罰金之折算標準等事項，均有變更（詳
    如附件所示，刑法第二十八條修正共同正犯之處罰範圍，僅
    作文字修正，對被告並無有利不利之情形，應適用裁判時法
    ，無庸比較，最高法院九十五年九月十四日第五次刑事庭決
    議、九十五年十一月七日第二十一次刑事庭決議參照；又緩
    刑應直接適用新法規定，亦無需比較，最高法院九十五年五
    月二十三日第八次刑事庭決議參照），經比較此部分新舊刑
    法規定結果，以修正前之法律規定，對被告二人較為有利，
    依修正後刑法第二條第一項前段規定，其等均應適用修正前
    法律之規定處罰。
三、核被告乙○○、甲○○所為，均係犯商標法第八十二條之販
    賣仿冒商品罪。被告等意圖販賣，而將仿冒商品以虛擬方式
    ，陳列在網路網站上拍賣之低度行為，應為販賣之高度行為
    所吸收，不另論罪。被告二人與丙○○就上開犯行間，有犯
    意聯絡及行為分擔，為共同正犯；至於丙○○雖係自大陸地
    區輸入本件仿冒商品，然並無證據證明被告二人亦參與該部
    分輸入仿冒商品之犯行，尚難令被告二人就此部分亦負共犯
    之責，併予敘明。被告等先後多次販賣仿冒商品之行為，時
    間緊接，方法相同，又係觸犯構成要件相同之罪名，顯係基
    於概括犯意，而反覆為之，為連續犯，應依修正前刑法第五
    十六條規定以一罪論，並加重其刑。爰審酌被告二人參與丙○○連續販賣仿冒商品，不僅侵害相關商標專用權人之權利
    ，且損及我國國際形象及正常之經濟發展，被告等犯罪之動
    機、手段及規模，本件被告二人係受丙○○僱用，犯罪情節
    較為輕微，及其等犯後態度等一切情狀，分別量處如主文所
    示之刑，並均依修正前刑法第四十一條第一項前段，修正前
    罰金罰鍰提高標準條例第二條規定，諭知易科罰金之折算標
    準為以銀元三百元（即新臺幣九百元）折算一日，以示懲儆
    。末查，被告二人之前均未曾受有期徒刑以上刑之宣告，各
    有臺灣高等法院被告前案紀錄表一份附卷可稽，因囿於生計
    ，受僱他人，致罹刑典，經此偵審教訓，應知警惕而無再犯
    之虞，本院因認所宣告之刑均以暫不執行為當，爰依修正後
    刑法第七十四條第一項第一款規定，宣告被告二人各緩刑二
    年，以勵自新。扣案如附表所示之各式仿冒商品，依商標法
    第八十三條規定沒收，扣案之網路拍賣物品光碟三張、網路
    拍賣月報表一本均係共犯丙○○所有，此經丙○○於警詢中
    陳明在卷（九十四年度偵字第五二八二號卷第十一頁反面）
    ，且係供其等犯罪所用之物，依修正前刑法第三十八條第一
    項第二款規定沒收。
據上論斷，應依刑事訴訟法第二百九十九條第一項前段，商標法
第八十二條、第八十三條，修正後刑法第二條第一項前段、第二
十八條、第七十四條第一項第一款，修正前刑法第十一條、第五
十六條、第四十一條第一項前段、第三十八條第一項第二款，修
正前罰金罰鍰提高標準條例第二條，判決如主文。
本案經檢察官楊挺宏到庭執行職務。
中　　華　　民　　國　　96　　年　　2 　　月　　14　　日
                  刑事第八庭  審判長法  官  曾家貽
                                    法  官  袁雪華
                                    法  官  陳彥宏
以上正本證明與原本無異。
如不服本判決，應於判決送達後10日內向本院提出上訴狀（應附
繕本），上訴於臺灣高等法院。
                                    書記官  翁其良
中　　華　　民　　國　　96　　年　　2 　　月　　14　　日
附錄：
論罪科刑法條
商標法第八十二條
明知為前條商品而販賣、意圖販賣而陳列、輸出或輸入者，處一
年以下有期徒刑、拘役或科或併科新臺幣五萬元以下罰金。
      附  件
┌──┬───────┬───────┬──────────┐
│相關│修正前條文    │修正後條文    │新舊法比較          │
│法令│              │              │                    │
├──┼───────┼───────┼──────────┤
│本案│刑法第三十三條│刑法第三十三條│1.本案適用之商標法第│
│罰金│：「主刑之種類│：「主刑之種類│  八十二條之罰金刑並│
│刑之│如左：一、死刑│如下：一、死刑│  未規定其下限，應引│
│下限│。二、無期徒刑│。二、無期徒刑│  用左列刑法條文補充│
│    │。三、有期徒刑│。三、有期徒刑│  ，故如適用修正前刑│
│    │：二月以上十五│：二月以上十五│  法，該罪最低可處銀│
│    │年以下。但遇有│年以下。但遇有│  元一元之罰金，再依│
│    │加減時，得減至│加減時，得減至│  現行法規所定貨幣單│
│    │二月未滿，或加│二月未滿，或加│  位折算新臺幣條例第│
│    │至二十年。四、│至二十年。四、│  二條規定，折算為新│
│    │拘役：一日以上│拘役：一日以上│  臺幣三元。        │
│    │，二月未滿，但│，六十日未滿。│2.如適用修正後刑法，│
│    │遇有加重時，得│但遇有加重時，│  該罪最低僅得處新臺│
│    │加至四個月。五│得加至一百二十│  幣一千元之罰金。  │
│    │、罰金：一元以│日。五、罰金：│3.比較結果，以修正前│
│    │上」          │新臺幣一千元  │  之法律，對被告較為│
│    │              │以上，以百元  │  有利。            │
│    │              │計算之」      │                    │
├──┼───────┼───────┼──────────┤
│連續│刑法第五十六條│刪除刑法第五十│1.修正前刑法對以概括│
│犯  │：「連續數行為│六條          │  犯意，連續數次犯同│
│    │而犯同一之罪名│              │  一罪名之犯罪行為，│
│    │者，以一罪論。│              │  ，論以連續犯，僅以│
│    │但得加重其刑至│              │  一罪論。          │
│    │二分之一」    │              │2.修正後刑法已刪除連│
│    │              │              │  續犯之規定，換言之│
│    │              │              │  ，就此情形，應按犯│
│    │              │              │  罪個數論以數罪，再│
│    │              │              │  依數罪併罰之例，定│
│    │              │              │  其應執行刑。      │
│    │              │              │3.由罪數比較結果，以│
│    │              │              │  修正前刑法對被告較│
│    │              │              │  為有利。          │
├──┼───────┼───────┼──────────┤
│易科│刑法第四十一條│刑法第四十一條│1.修正前易科罰金之折│
│罰金│第一項前段：「│第一項前段：「│  算標準，應以銀元一│
│之折│犯最重本刑為五│犯最重本刑為五│  元以上三元以下折算│
│算標│年以下有期徒刑│年以下有期徒刑│  一日，上開數額應依│
│準  │以下之刑之罪，│以下之刑之罪，│  修正前罰金罰鍰提高│
│    │而受六個月以下│而受六個月以下│  標準條例第二條前段│
│    │有期徒刑或拘役│有期徒刑或拘役│  規定，提高為一百倍│
│    │之宣告，因身體│之宣告者，得以│  折算一日，等如以銀│
│    │、教育、職業、│新臺幣一千元、│  元一百元以上三百元│
│    │家庭之關係或其│二千元或三千元│  以下折算一日，再依│
│    │他正當事由，執│折算一日，易科│  現行法規所定貨幣單│
│    │行顯有困難者，│罰金」        │  位折算新臺幣條例第│
│    │得以一元以上三│              │  二條規定折算為新臺│
│    │元以下折算一日│              │  幣後，應以新臺幣三│
│    │，易科罰金」  │              │  百元以上九百元以下│
│    ├───────┼───────┤  折算一日。        │
│    │罰金罰鍰提高標│刪除罰金罰鍰提│2.修正後易科罰金之折│
│    │準條例第二條：│高標準條例第二│  算標準，係以新臺幣│
│    │「依刑法第四十│條            │  一千元、二千元或三│
│    │一條易科罰金或│              │  千元折算一日。    │
│    │第四十二條第二│              │3.比較結果，以修正前│
│    │項易服勞役者，│              │  之法律，對被告較為│
│    │均就其原定數額│              │  有利。            │
│    │提高為一百倍折│              │                    │
│    │算一日；法律所│              │                    │
│    │定罰金數額未依│              │                    │
│    │本條例提高倍數│              │                    │
│    │，或其處罰法條│              │                    │
│    │無罰金刑之規定│              │                    │
│    │者，亦同」    │              │                    │
└──┴───────┴───────┴──────────┘
